【裁判字號】    99,聲再,423
【裁判日期】    991021
【裁判案由】    妨害自由
【裁判全文】
臺灣高等法院刑事裁定                 99年度聲再字第423號
再審聲請人
即受判決人  甲○○
上列聲請人因恐嚇案件，對於本院99年度上易字第1079號，中華
民國99年9 月29日確定判決（原審案號：臺灣士林地方法院99年
度易字第56號；起訴案號：臺灣士林地方法院檢察署98年度偵字
第8473號），聲請再審，本院裁定如下：
    主  文
再審之聲請駁回。
    理  由
一、聲請意旨略以：原確定判決所憑之證據，只有依與本人發生
    爭執衝突之社區警衛張孝義之證詞而為推論，且臺灣士林地
    方法院（原審法院）播放之本案監視器錄影光碟內容，並非
    過程完整紀錄之第一手錄影畫面，在未經詳查比對錄影時間
    前，應不能做為本案之證據；又法院均無傳喚曾現場親眼目
    睹或處理本案相關之第三者（如社區住戶即退休老師蕭寶蓮
    、住戶即房東的哥哥余至寬、社區警衛黃春壽、警員陳政成
    及伍健毓）為證人作詳細調查。綜上，承審法官只採信張孝
    義之證詞，對證據可疑之處未詳加調查，不釐清事實真相，
    亦未讓伊測謊，致本案判決結果不公正、公平及正義，是顯
    有足生影響判決之重要證據漏未審酌，爰依刑事訴訟法第42
    1條聲請再審，懇請鈞院准予再審云云。
二、按不得上訴於第三審法院之案件，其經第二審確定之有罪判
    決，如就足生影響於判決之重要證據漏未審酌者，固得為受
    判決人之利益聲請再審，刑事訴訟法第421 條定有明文。惟
    所謂「足生影響於判決之重要證據漏未審酌」，係指該證據
    業經提出但法院未予調查或經聲請調查而未予調查，致於確
    定判決漏未審酌，且該證據如經審酌採取，顯足生影響該判
    決之結果，並應為受判決人有利之判決始足當之。苟被捨棄
    之證據，已於理由內敘明其捨棄之理由者，或未據提出，第
    二審無從審酌者，均非漏未審酌。又所謂「重要證據」，必
    須該證據已足認定受判決人應受無罪、免訴、或輕於原審所
    認定之罪名方可，如不足以推翻原審所認定罪刑之證據，即
    非足生影響於原判決之重要證據，且當事人所提出之證據，
    不足以影響判決結果，或經第二審法院依調查結果，本於論
    理法則、經驗法則，取捨而不予採取者，即難據以開始再審
    之程序。亦即以「足生影響於判決之重要證據漏未審酌」為
    理由，必該證據已於判決前已經提出，卻漏未審酌，且該證
    據確為真實，而足以為受判決人有利之判決方可。若不足以
    推翻原確定判決所認定罪刑之證據，即非足生影響於原判決
    之重要證據。
三、惟查：原確定判決所認聲請人即受判決人甲○○持刀揮向警
    衛張孝義，並出言恫赫「要給你死」等所為犯罪事實，係以
    證人即警衛張孝義之證述，監視器錄影光碟及原審當庭勘驗
    監視器錄影光碟之內容等證物為憑。聲請意旨所指摘原確定
    判決不當部分，均業經原確定判決於理由欄詳予論述其證據
    之取捨認定及不採之理由、並核與警衛張孝義之證詞參互判
    斷，敘明得心證之理由及適用之法律（原確定判決第2至5頁
    ），核無任何憑空推論之情事，所為論斷亦與經驗法則、論
    理法則無違。法院依憑論理法則及經驗法則，本其自由心證
    對證據予以取捨及判斷所為之結果，本屬其職權之適法行使
    ，要非漏未審酌，自難徒憑己見，任意主張對證據有相異之
    評價，指摘原確定判決不當為由而聲請再審，是其所提上揭
    證據顯不足以推翻原確定判決所認定罪刑之證據，亦非屬重
    要證據。聲請人所執再審理由，僅係就原審法院及本院已主
    張或辯解部分（原審判決第2、6頁，原確定判決第2、5頁）
    漫為爭執，且於原審法院及本院業已提出，嗣經原審法院及
    本院審認並詳加說明，自非重要證據漏未審酌，核與刑事訴
    訟法第421條規定之要件有所未合，聲請人指摘原確定判決
    之不當，顯無理由，應予駁回。
據上論斷，應依刑事訴訟法第434條第1項，裁定如主文。
中    華    民    國    99    年    10    月    21    日
                  刑事第十一庭      審判長法  官  許宗和
                                          法  官  潘進柳
                                          法  官  沈君玲
以上正本證明與原本無異。
不得抗告。
                                          書記官  彭于瑛
中    華    民    國    99    年    10    月    22    日

司法院資訊處製作；財團法人民間司法改革基金會備份。
